【裁判字號】    92,訴,209
【裁判日期】    920731
【裁判案由】    違反槍砲彈藥刀械管制條例
【裁判全文】
臺灣高雄地方法院刑事判決                          九十二年度訴字第二九號
    公  訴  人  臺灣高雄地方法院檢察署檢察官
    被      告  乙○○
    選任辯護人  林復華律師
                林柏瑞律師
右列被告因違反槍砲彈藥刀械管制條例案件，經檢察官提起公訴（九十一年度偵字第
二七四０一號），甲○判決如左：
    主  文
乙○○未經許可，寄藏手槍，處有期徒刑伍年拾月，併科罰金新臺幣拾萬元；罰金如
易服勞役，以新臺幣玖佰元即銀元佰元折算壹日。
扣案之匈牙利ＦＥＧ廠製造之Ｐ９ＲＫ型口徑九ｍｍ制式半自動手槍壹支（槍枝管制
編號0000000000，含彈匣壹個）及口徑九ｍｍ制式子彈參顆，均沒收。
    事  實
一、乙○○於民國九十一年五月間之某日，在在高雄市○○路某橋下，因友人蔡順生
    （已於九十一年六月六日死亡，並經公訴人以九十一年度偵字第二七四０一號為
    不起訴處分）欲再行購買槍枝，為免遭警查獲，而將具有殺傷力之匈牙利ＦＥＧ
    廠製造之Ｐ９ＲＫ型口徑九ｍｍ制式半自動手槍一支（槍枝管制編號00000
    00000，含彈匣一個），及口徑九ｍｍ制式子彈六顆交予乙○○保管，乙○
    ○明知未經許可，不得寄藏手槍、子彈，竟基於寄藏之故意，旋將該自動手槍一
    支及制式子彈六顆均藏置位於台南市○○○○街五十號九樓之租屋處房間內之衣
    櫃上之棉被裡。嗣於九十一年十二月二日台南縣警察局少年隊獲得線報資料表示
    乙○○持用毒品，並懷疑乙○○持有槍枝，經聲請搜索票後，於是日十七時十分
    許至前開乙○○之租屋處執行搜索，當場在房間內枕頭旁查獲毒品海洛因（含袋
    重二十七點八八公克）毒品安非他命（含袋重十二點六五公克）、針筒二支、杓
    子一支等物，但並未查獲任何槍支、子彈。乙○○雖在有偵查犯罪權限之機關尚
    不確知其有寄藏上開槍、彈前，即主動向在場員警坦承受友人寄藏槍、彈之事實
    ，並主動將放置在衣櫃上方之棉被取下，並將捲藏在棉被內之前開具有殺傷力之
    槍、彈取出交予員警，然乙○○經甲○合法傳喚，竟無正當理由拒不到庭接受裁
    判，且經拘提亦未拘獲，依法發佈通緝後始到案。
二、案經台南縣警察局少年隊報請臺灣高雄地方法院檢察署檢察官偵查起訴。
    理  由
一、訊據被告乙○○固坦承於前開時間由台南縣警察局少年隊員警進行搜索時，於前
    開租屋處扣得上述制式手槍及制式子彈等情無訛，惟矢口否認有何違反槍砲彈藥
    刀械管制條例案件，辯稱：警察所查獲之制式槍枝與子彈並不是蔡順生交給伊，
    是因蔡順生以前有將一床棉被寄放在伊租屋處，伊主動跟警察說棉被是蔡順生寄
    放的，警察就用手壓棉被，壓到硬硬的東西，就說可能找到，且叫伊拿出來，伊
    才拿出，當初伊並不知道棉被裡有槍、彈云云。辯護意旨則以：本件員警所查獲
    之槍、彈係因被告自首並報繳持有，並供出蔡順生所寄放，依法應依自首減免其
    刑，又被告從犯有槍砲彈藥刀械管制條例第七條第四項及第十一條第四項之罪嫌
    ，且不論依想像競和犯或吸收犯關係論據，俱無犯意各別，併合處罰之可言，是
    公訴人認併合處罰，具體求刑八年，殊非允洽等語為被告辯護。
二、經查：
（一）前開犯罪事實，業據證人即查獲員警、小隊長丙○○、林春雄等人在庭證述明
      確，證人丙○○證稱：伊擔任台南縣警察局少年警察隊偵查員，當時僅查扣毒
      品，並未查獲槍、彈，是經問被告，被告主動將藏在衣櫃上方棉被裡的槍和子
      彈拿出來才查獲等語；證人林春雄亦證稱：伊擔任台南縣警察局少年警察隊組
      長，在事前接獲線報指出被告有販毒情形，且線報指出曾聽過被告主動表示有
      槍枝，但並未親眼見到，所以伊聲請搜索票，因究竟有無槍枝並不確定，故搜
      索票僅聲請搜索毒品部分，在搜索過程中，因一直未查到槍枝，就跟被告表示
      聽說有槍，伊等人並勸被告主動提出，被告即主動配合表示有槍枝，被告即把
      藏在棉被裡的槍枝及子彈主動拿出來，被告並表示槍彈是別人所寄放等語甚明
      （見甲○九十二年三月十二日，及四月二十二日訊問筆錄），復有臺灣台南地
      方法院搜索票、扣押物品目錄表各一紙，及查獲槍彈之相片二幀等均在卷可憑
      。
（二）且被告於警、偵訊中均坦承受友人之託寄藏槍彈甚明，即於警詢中陳稱：員警
      所查扣之制式手槍一支、子彈六顆是綽號「瑞生」之友人於九十一年月初，在
      高雄市○○路橋下交給伊保管而寄放的等語；於檢察官偵查中亦陳：「（問：
      扣案槍枝何來？）一位叫蔡順生九十一年五月間，在高雄楠梓路橋下交給我，
      寄放在我這裡‧‧‧（問：蔡順生將槍之交給你有何人看見？）他放在棉被中
，整件棉被寄放在我那邊（問：為何要寄放你那邊？）他說暫時寄放我這邊（
      問：警員在何處查到槍枝？）是我自己告訴他們的，他們沒有查到，我跟他們
      講，我放在臥室內有槍枝」等語（見警卷第一頁背面至第二頁調查筆錄、偵查
      卷第八頁、第二十七頁及其背面訊問筆錄），且有被告指認蔡順生寄放之指認
      單，及蔡順生之口卡片各一紙均在卷可憑。
（三）本件扣案之制式手槍一支，及制式子彈六顆經送鑑定，該制式手槍一支（槍枝
      管制編號0000000000、槍號：Ｋ１３４１５號，含雙牌彈匣一個）
      ，認係匈牙利ＦＥＧ廠製Ｐ９ＲＫ型口徑九ｍｍ之制式半自動手槍，槍管內具
      有六條右旋來復線，機械性能良好，經試射可擊發口徑九ｍｍ之制式子彈，認
      具殺傷力；扣案子彈六顆（鑑定時試射三顆）均係口徑九ｍｍ之制式子彈，彈
      底標記為「ＡＰ  ００  ９  ＭＭ  ＬＵＧＥＲ」三顆、為「ＡＣＰ  ９９」
      一顆、為「ＡＰ  ０２  ９ｍｍ  ＬＵＧＥＲ」一顆、為「ＦＣ  ９ＭＭ  Ｌ
      ＵＧＥＲ」一顆，經試射三顆，認均具殺傷力，有內政部警政署刑事警察局九
      十二年一月二十三日以刑鑑字第０九一０三二五０六四號槍彈鑑定書所一份在
      卷可佐。
（四）綜上說明，堪認前開制式手槍一支、制式子彈六顆確為被告受友人蔡順生所託
      而寄藏甚明，是被告於甲○調查、審理時所為前開辯解，顯係事後卸責之詞，
      並不足採，其於警、偵訊所為自白與事證相符，堪以採信，本件事證明確，被
      告犯行洵堪認定。
（五）按自首者，係行為人自行申告自己尚未被發覺之犯罪行為，而自願接受法院之
      裁判。是自首之要件，除須行為人所申告之內容需為自己所犯之罪，及申告之
      時機為刑事追訴機關發覺犯罪前申告之外，尚須行為人申告後必須自動接受裁
      判，否則，雖有自願接受裁判之意思表示，但事後復拒不到案，或逃逸無蹤這
      ，則此行為人顯無悔罪投誠之意，而於自首之本旨不符，故不能成立自首。並
      查，被告於檢察官偵訊後即飭回，經甲○依法傳訊通知被告到庭，被告並無正
      當理由即拒不到庭，經依法拘提，亦無法拘提被告到案，有拘票及報告書各一
      份在卷可憑，嗣經依法通緝，被告始聲請歸案，並提出診斷證明書，據被告所
      提出之診斷證明書所載，被告疑似罹患大腸癌，及雙側大腿潰瘍併二度感染，
      於醫師囑言部分均記載：需住院檢查與治療、建議病患住院治療，有國軍高雄
      總醫院附設民眾診療服務處出具之診斷證明書二紙在卷可稽，顯見被告實際上
      尚未住院診療，卻無正當理由拒不到庭，顯與前開自首之要件不符，併此敘明
      。
（六）至於辯護人聲請傳訊查獲員警，欲證明係被告主動告知槍枝藏放在棉被裡，及
      被告聲請勘驗警詢錄音帶，然有關查獲過程，業經甲○傳訊前開二名偵查員在
      庭證述明確，另亦勘驗被告於檢察官偵訊錄音帶，是前開聲請顯有重複調查之
      虞，核無必要，附此說明。
三、查本案被告乙○○受託寄藏具殺傷力之制式手槍及具有殺傷力之制式子彈所為，
    分別係犯槍砲彈藥刀械管制條例第七條第四項之未經許可寄藏手槍罪，及同條例
    第十二條第四項之未經許可寄藏子彈罪。被告同時同地以一寄藏行為，同時觸犯
    上開二罪名，為想像競合犯，依刑法第五十五條之規定，應從較重之寄藏制式手
    槍罪處斷；公訴意旨認被告所犯前開二罪，犯意各別，罪名不同，為數罪，而應
    分論併罰，顯有誤會，附此說明。雖本案進行搜索時，有偵查權限之台南縣警察
    局少年隊員警尚無法確認被告是否持有槍、彈，係因被告主動將藏放在棉被內之
    槍、彈交予員警，並供承寄藏槍彈，但被告經拘提、通緝後始另自行到案，有通
    緝文稿附卷可憑，前已敘明，核與刑法第六十二條規定自首之要件，除必須申告
    犯罪事實外，併須接受裁判之要件不符，故不予減輕其刑。爰審酌被告素行不良
    ，有臺灣高等法院被告全國前案紀錄表一份在卷可按，其未經許可寄藏具有殺傷
    力之手槍及子彈，雖尚未持以犯案，惟槍彈本身對社會治安具有相當之危害性對
    ，及犯罪後於甲○審理時否認犯行之態度等一切情狀，量處如主文所示之刑，並
    就罰金部分諭知易服勞役之折算標準，以資懲儆。
四、扣案之具有殺傷力之匈牙利ＦＥＧ廠製造之Ｐ９ＲＫ型口徑九ｍｍ制式半自動手
    槍一支（槍枝管制編號0000000000，含彈匣一個），及口徑九ｍｍ制
    式子彈三顆（另三顆於鑑驗時經業經試射擊發，而不具殺傷，又非被告所有，不
    另為沒收之諭知）均係違禁物，依刑法第三十八條第一項第一款規定均予宣告沒
    收。另扣案之毒品海洛因（含袋重二十七點八八公克）、安非他命（含袋重十二
    點六五公克）各一包、注射針筒二支、塑膠藥杓一支等物，則係被告另涉犯毒品
    危害防治條例案件之物，亦不另為沒收之宣告，併此說明。
據上論斷，應依刑事訴訟法第二百九十九條第一項前段，槍砲彈藥刀械管制條例第七
條第四項、第十二條第四項，刑法第十一條前段、第五十五條、第四十二條第二項、
第三十八條第一項第一款，罰金罰鍰提高標準條例第二條，現行法規所定貨幣單位折
算新台幣條例第二條，判決如主文。
本案經檢察官曾靖雅到庭執行職務。
中      華      民      國    九十二    年      七      月    三十一    日
                              臺灣高雄地方法院刑事第三庭
                                  法    官  程克琳
右正本證明與原本無異。
如不服本判決，應於判決送達後十日內，向甲○提出上訴狀。
                                  書 記 官   梁瑜玲
中      華      民      國    九十二    年      七      月    三十一    日
【附錄本判決論罪科刑法條】
槍砲彈藥刀械制條例第七條第四項：
未經許可，持有、寄藏或意圖販賣而陳列第一項所列槍砲、彈藥者，處五年以上有期
徒刑，併科新台幣一千萬元以下罰金。
槍砲彈藥刀械管制條例第十二條第四項：
未經許可，持有、寄藏或意圖販賣而陳列子彈者，處五年以下有期徒刑，併科新台幣
三百萬元以下罰金。


司法院資訊處製作；財團法人民間司法改革基金會備份。
